【裁判字號】    99,監宣,8
【裁判日期】    990319
【裁判案由】    監護宣告
【裁判全文】
臺灣宜蘭地方法院民事裁定               99年度監宣字第8號
聲  請  人  甲○○
上列聲請人聲請監護宣告事件，本院裁定如下：
    主    文
宣告乙○○（女、民國○○年○○月○○日生、身分證統一編號：Ｚ000
000000號）為受監護宣告之人。
選定甲○○（女、民國○○年○月○○日生、身分證統一編號：Ｚ0000
00000號）為受監護宣告之人之監護人。
指定丙○○（男、民國○○年○月○日生、身分證統一編號：Ｚ00000
0000號）為會同開具財產清冊之人。
聲請費用新臺幣壹仟元由受監護宣告之人負擔。
    理    由
一、按「對於因精神障礙或其他心智缺陷，致不能為意思表示或
    受意思表示，或不能辨識其意思表示之效果者，法院得因本
    人、配偶、四親等內之親屬、最近一年有同居事實之其他親
    屬、檢察官、主管機關或社會福利機構之聲請，為監護之宣
    告」，民法第14條第1項定有明文。再「法院為監護之宣告
    時，應依職權就配偶、四親等內之親屬、最近一年有同居事
    實之其他親屬、主管機關、社會福利機構或其他適當之人選
    定一人或數人為監護人，並同時指定會同開具財產清冊之人
    」，民法第1111條第1項亦著有明文。
二、本件聲請人甲○○主張其女乙○○於民國97年3月7日因頭部
    外傷併挫傷性腦出血及急性硬腦膜下出血術後、呼吸衰竭及
    肺炎、顱骨骨折、壓瘡（頭皮及薦椎）、癲癇等病症，致不
    能為意思表示或受意思表示，或不能辨識其意思表示之效果
    ，為此依法聲請對乙○○為監護之宣告等語。
三、本院審驗乙○○之心神狀況，並採用財團法人羅許基金會羅
    東博愛醫院精神科專科醫師陳彥蓉之精神鑑定報告，認郭女
    經診斷為器質性腦症候群，目前處於嚴重認知功能缺損的狀
    態，已致其完全不具有為意思表示或受意思表示或辨識其意
    思表示效果之能力，此有該院99年2月23日（九九）羅博醫
    字第2010020120號函所附精神鑑定報告書附卷可稽。爰依首
    開民法第14條第1項之規定，宣告乙○○為受監護宣告之人
    。
四、又聲請人甲○○為乙○○之母，與乙○○籍設同址，而上開
    精神鑑定報告書記載「郭女在家中排行老二，上有一姊，下
    有一弟一妹，父親從事鐵工，母親則經營小麵攤；郭女目前
    為已婚狀態，但與丈夫關係疏離，丈夫目前因毒品相關案件
    入獄服刑中；郭女國中畢業之後就到外地工作，多在嘉義及
    臺南生活，平時與家人聯繫甚少，有時一年才返家一次，故
    家人對她墜樓之前的生活所知有限；直到民國97年郭女墜樓
    受傷後，才回到宜蘭老家治療，目前她與父母、弟弟全家及
    妹妹同住」等語，足見聲請人有意願，並有能力監護乙○○
    ，爰依首開民法第1111條第1項之規定，選定聲請人甲○○
    擔任乙○○之監護人，並指定乙○○之父丙○○擔任會同開
    具財產清冊之人，以維護受監護宣告人之權益。
五、依民事訴訟法第608條第1項，裁定如主文。
中    華    民    國    99    年    3     月    19    日
                  臺灣宜蘭地方法院家事法庭
                      法  官  周健忠
以上正本與原本無異。
本裁定監護宣告部分不得抗告；如不服本裁定關於選定監護人及
指定會同開具財產清冊之人等部分，應於裁定送達後10日內向本
院提出抗告狀（應附繕本）。
中    華    民    國    99    年    3     月    19    日
                      書記官  姚國華

司法院資訊處製作；財團法人民間司法改革基金會備份。
